# 【请教版主和各位坛友】分期出资情况下，少数股东权益抵消问题

提问人：爱吃鱼的猪头 时间：2014-12-25 09:09:39
想请教一个关于存在少数股东的合并抵消问题。 就是现在 母公司 A 和 另一个外国公民 共同投资成立一家 公司B，A拟持有90%的股权，那个外公公民持有10%，子公司B 的注册资本是 1000 万。。但是母公司A 是分期出资的，第一期出资 335 万元，那个外公公民出了156488.77元（外币折算的）。那这期末的话，母公司若要编制合并报表，抵消子公司的所有者权益，我是按什么比例抵消呢？谢谢大家！！{uch14}
实在是不知道怎么抵消了，希望大家能帮助我。 因为问题是这样，第一期出资，母公司出335w，母公司账上的长期股权投资金额=335万元，而子公司账上的实收资本金额=335+15.6（156488.77元）=350.6万元。两个投资者的投资比例并非按照9:1来出资，335/350.6=0.9555
那么在抵消母公司长投和子公司实收资本时， 借：实收资本 350.6 贷：长期股权投资 （是按 350.6 0.9 还是 按 350.6 0.9555来抵消呢？） 少数股东权益 问题是：如果按0.9来抵消，母公司的长投会抵消不干净。 如果按0.9555来抵消，这次可以抵消干净，但是母公司第二期又出资 50 万元，外国公民未出资。。这样两者的占比又发生变化了，但抵消的时候是按照新的比例来抵消吗？

回答人：chenyiwei
这个问题并不是单纯的会计问题，首先要股东双方明确：在目前出资比例与注册资本比例不一致的情况下，双方按何种方式计算其在子公司的净资产和净利润中应享有或应承担的份额？这个约定明确了，会计上自然也就容易处理了。 如果双方对此已有明确约定的，则按该约定办理。 如果双方没有约定或约定不明确的，首先建议双方签订补充协议予以明确。如补充协议中做出了明确约定的，则按补充协议约定办理；如果仍不明确的，则按《公司法（ 2013 年修订）》第三十四条的规定，按实缴资本比例计算，或采取较为稳健的其他处理方式。

提问人：zico9999 时间：2015-05-18 09:29:44
陈版：如果A公司出资 300 万收购B公司30%股权，但A公司分期出资即 1 月出资 100 万， 6 月出资 100 万， 12 月出资 100 万，但公司注册文件 1 月已经变更且转让协议中已明确A公司 1 月即享受30%权益~如何考虑长投的核算和投资收益的确认？

回答人：chenyiwei
向原股东收购存量股份和增资形成增量股份的考虑可能有所不同。在收购存量股份的情况下，因为是股东之间的交易，该交易本身不涉及目标公司，因此只要新老股东一致认可，可以认为款项的收付不是判断控制权转移的最关键条件。如果是采用增资扩股的方式取得控制权，则要考虑法律上规定的增资条件是否已经满足，很多情况下对已认缴但尚未实际投入的出资额是不认可的。

提问人：zico9999 时间：2015-05-18 20:40:06
谢谢陈版，该案例是收购存量股份，如果是各方都同意的话，收购方在出资 100 万时即确认长投 100 万，年末投资收益按照30%比例确认？

回答人：chenyiwei
可参考《瑞华研究 2010 ～ 2014 汇编》之“问题3-2-13（“付款超过50%”条款对合并日或购买日确定的影响问题）”。